臺灣臺中地方法院民事裁定
111年度抗字第130號
抗  告  人  張喻綪  
相  對  人  陳孟鈴  
            李聖偉  
            陳瀅蓁  


上列當事人間聲請拍賣抵押物事件，抗告人對於民國111年4月13
日本院司法事務官所為111年度司拍字第87號裁定提起抗告，本
院裁定如下：
    主  文
抗告駁回。
抗告程序費用新臺幣壹仟元由抗告人負擔。
    理  由
一、按抵押權經設定登記後，債權人因債務屆期未受清償，依民
    法第873條第1項之規定，即得聲請法院拍賣抵押物，如對於
    此項法律關係有爭執時，亦應由有爭執之人提起訴訟，以求
    解決，不得僅依抗告程序聲明其有爭執，並據為廢棄拍賣裁
    定之理由（最高法院51年度台抗字第269號裁定意旨參照）
    。易言之，聲請法院裁定准許拍賣抵押物，係屬非訟事件，
    為裁定之法院僅就抵押權人所提出之債權憑證、抵押權設定
    契約書、他項權利證明書、不動產登記謄本等為形式上之審
    查，無從審酌屬於實體事項之法律關係。其抗告法院亦僅能
    就形式要件是否具備為審查，不得審究抗告人所爭執之實體
    事項。
二、相對人於原審聲請意旨略以：抗告人於民國110年10月29日
    以附表所示之不動產向相對人所負債務之擔保，設定新臺幣
    （下同）450萬元之抵押權（相對人陳孟鈴、李聖偉、陳瀅
    蓁之債權各為3分之1），依法登記在案。茲因抗告人對相對
    人負債450萬元，已屆清償期而未為清償，為此聲請拍賣抵
    押物，以資受償等語。
三、抗告人之抗告意旨略以：抗告人係於110年8月間認識第三人
    洪振浩，洪振浩以結婚同居為前提，向抗告人表示需要資金
    成立公司，並表示抗告人得以如附表所示之不動產向銀行申
    請貸款，幫助洪振浩成立公司，待公司成立後就會與抗告人
    結婚。嗣於110年10月29日抗告人年滿20歲第一天，洪振浩
    即帶抗告人去簽名，抗告人以為相對人是銀行的人，結果相
    對人是洪振浩之朋友，抗告人並不認識相對人。抗告人於取
    得450萬元後，將代辦費及前3個月之利息共50萬500元交給
    斯時簽名之地方，剩餘金額均交給洪振浩。嗣後，洪振浩即
    避不見面，抗告人始知受騙，並於110年12月28日至警察局
    備案，是抗告人前開行為皆係因受詐騙而為，爰提起抗告，
    求為廢棄原裁定等語。
四、經查，本件相對人對抗告人所有如附表所示之不動產聲請拍
    賣之上開事實，業據其提出抵押權設定契約書、他項權利證
    明書、本票影本、土地登記謄本為證，核屬相符，原法院據
    以裁定准予拍賣抵押物，於法並無不合。至抗告人辯稱兩造
    間抵押權之設定係被詐欺所為之意思表示等情，係屬實體法
    律關係之爭執，依前開說明，應由抗告人另循訴訟途徑以謀
    解決，非本件非訟事件程序所得加以審究。茲原裁定法院依
    相對人所提出之上開資料為形式審查，准許相對人為拍賣抵
    押物強制執行之聲請，經核並無不當，抗告人提起本件抗告
    為無理由，應予駁回。
五、末按非訟事件程序費用之負擔，有相對人者，準用民事訴訟
    法有關訴訟費用之規定；而依法應由關係人負擔費用者，法
    院裁定命關係人負擔時，應一併確定其數額，非訟事件法第
    21條第2項、第24條第1項分別定有明文。本件抗告業經駁回
    在案，依上開法條規定，本院應予確定非訟程序費用額。茲
    因抗告人提起本件抗告除繳納抗告費1,000元外，未有其他
    費用之支出，是以，本件應由抗告人負擔之非訟程序費用額
    確定為1,000元。
六、據上論結，本件抗告為無理由，依非訟事件法第46條、第21
    條第2項、第24條第1項，民事訴訟法第495條之1第1項、第4
    49條第1項、第78條，裁定如主文。
中　　華　　民　　國　　111 　年　　6 　　月　　29　　日
              民事第一庭    審判長法　官　許石慶
                                  法　官　曹宗鼎
                                  法　官　蔡孟君
正本係照原本作成。
本裁定除以適用法規顯有錯誤為理由，不得再抗告；如提再抗告
，應於收受送達後十日內委任律師為代理人向本院提出再抗告狀
（須附繕本一份），並繳納再抗告費新臺幣1,000元。
中　　華　　民　　國　　111 　年　　6 　　月　　29　　日
                                  書記官  鄭雅雲
附表：
編  號 土　　　　　地　　　　　坐　　　 　 落　　     面　　積 權  　利  範　  圍  市 鄉鎮市區 　段　 小段   地　　號 平方公尺  １ 臺中市  后里區  文明       18   8.69    全部 ２ 臺中市  后里區  文明       19  86.87    全部 


編    號  建號 基  地  坐  落 -------------- 門  牌  號  碼 建築式樣主要材  料及房屋層數 建物面積（平方公尺）　　  權利      範圍     樓 層 面 積  合　　計 附屬建物主要建築材料及用途  １ 180 臺中市○○區○○段00地號 主要用途:住商用 主要建材:加強磚           造 層    數:2層 一層:67.78 二層:69.56 騎樓:8.82 電梯樓梯間:        6.51 合計:152.67     全部         臺中市○○區○○路○段000巷00號